【裁判字號】    89,上訴,1180
【裁判日期】    890810
【裁判案由】    毒品危害防制條例
【裁判全文】
臺灣高等法院臺南分院刑事判決            八十九年度上訴字第一一八號    Ｃ
      上  訴  人
      即  被  告  甲  ○  ○
右上訴人因違反毒品危害防制條例案件，不服臺灣雲林地方法院八十九年度訴字第一
九三號中華民國八十九年八月十日第一審判決（起訴案號：臺灣雲林地方法院檢察署
八十九年度毒偵字第五二五號、八十九年度毒偵緝字第三六號），提起上訴，本院判
決如左：
      主      文
上訴駁回。
      事      實
一、甲○○於民國八十六年間因犯違反麻醉藥品管理條例案件，經臺灣雲林地方法院
    判處有期徒刑三月確定，並於八十八年二月二十二日執行完畢，竟仍不知悔悟，
    復因施用第一、二級毒品案件，經同院以八十八年度毒聲字第一一二八號裁定令
    入勒戒處所觀察、勒戒後，認無繼續施用傾向，由台灣雲林地方法院檢察署檢察
    官於八十八年九月二十七日以八十八年度毒偵字第一五六號處分不起訴確定。猶
    不知悔改，復基於概括犯意，自八十九年一月一日起至同年三月十六日止，在雲
    林縣古坑鄉○○村○○路一八九巷七號住處，將第一級毒品海洛因摻入香煙內點
    火吸食，或以針筒注射方式，連續每三、四天即非法施用一次。另將第二級毒品
    安非他命置於玻璃球內，下以火燒烤，使之產生煙霧，再以口鼻吸入方式，亦連
    續每三、四天非法施用一次。於八十九年一月三日下午經警查獲，並於其身上及
    其住處內扣得其所有預備用以施打海洛因用之注射針筒二支、安非他命吸食器一
    組、殘留安非他命之塑膠袋二個、預備分裝安非他命用之空塑膠袋四十五個、吸
    管改製成之杓子一支，經送臺灣雲林地方法院裁處應予觀察、勒戒，因未到案執
    行經通緝後，又於同年三月十七日凌晨零時十分許，在斗南鎮○○○路與黎明二
    街口，再為警查獲，並於其身上扣得其所有用以施打海洛因之注射針筒一支、安
    非他命一包（毛重○‧三公克）、殘有安非他命塑膠包裝袋一個、吸管改製成之
    杓子一支，於其乘坐之自小客車內，扣得海洛因二小包（毛重分別為○‧七公克
    、○‧三公克）、安非他命三包（毛重分別為○‧一公克、十九公克、一公克）
    、殘有海洛因之塑膠袋二個、球形及管形安非他命吸食器各一個、吸管剪製成之
    杓子二支。經送執行觀察、勒戒，認有繼續施用毒品之傾向。
二、案經雲林縣警察局斗南分局報告台灣雲林地方法院檢察署檢察官偵查起訴。
      理      由
一、訊據上訴人即被告甲○○對上開事實，已於警訊、偵查、原審及本院審理時，坦
    白承認，而被告先後為警查獲所採集之尿水經送雲林縣衛生局鑑驗結果，確均呈
    甲基安非他命及嗎啡反應，有該局出具之煙毒尿液檢驗成績書二紙附卷可稽（詳
    八十九年度毒偵字第六一號偵查卷第十五頁及原審卷第二十九頁），另被告為警
    查獲時扣得之白粉二包、殘有白色粉末之塑膠袋二個、結晶物四包、殘有結晶物
    之塑膠袋三個等物品，經送法務部調查局鑑驗結果，其中白色粉末確含有海洛因
    成分，而結晶物確係甲基安非他命，有該局出具之鑑定通知書五紙附卷可考（詳
    八十九年毒偵字第五二五號第十八、十九頁及原審卷第三十三頁至第三十五頁）
    ，並有施用毒品器具針筒三支、吸食器三組、吸管剪製成之杓子四支、安非他命
    分裝袋四十五個扣案可資佐證，被告之自白核與事實相符，其有施用第一級及第
    二級毒品行為，應堪認定。被告前因施用毒品案件，經台灣雲林地方法院以八十
    八年度毒聲字第一一二八號裁定送觀察、勒戒後，認無繼續施用毒品之傾向，由
    台灣雲林地方法院檢察署檢察官於八十八年九月二十七日以八十八年度毒偵字第
    一五六號不起訴處分確定，有不起訴處分書在卷足憑（詳原審卷第三十七頁）。
    其於五年後再犯毒品危害防制條例第十條之罪，經裁定送觀察勒戒，認有繼續施
    用毒品傾向，亦有同院八十九年度毒聲字第一九○號裁定及臺灣雲看守所附設勒
    戒所八十九年四月八日雲所境總字第○七二五號函送之證明書一份附卷可証（詳
    八十九年度毒偵字第六一號偵查卷第三一頁、八十九年度毒偵緝字第三六號偵查
    卷第十八頁）。自應予依法論科。
二、按海洛因屬毒品危害防制條例第二條第二項第一款所規定之第一級毒品，而安非
    他命屬同條例第二條第二項第二款所規定之第二級毒品。被告非法施用海洛因、
    安非他命，核其所為，分別係犯毒品危害防制條例第十條第一項之施用第一級毒
    品罪及第二項之施用第二級毒品罪。又其施用前後持有一級毒品海洛因及二級毒
    品安非他命之低度行為，分別為施用之高度行為所吸收，均不另論罪。被告先後
    多次施用第一級及第二級毒品之行為，時間緊接，且所分犯之各罪其犯罪構成要
    件要屬相同，顯係基於個別概括犯意反覆為之，均應依連續犯之規定，皆以一罪
    論處，並均分別加重其刑。再被告前曾因涉犯違反麻醉藥品管理條例案件，經本
    院於八十六年十月十三日判有期徒刑三月確定，並於八十八年二月二十二日執行
    完畢，此有被告刑案資料查註紀錄表在卷可按，其於五年內，再犯本案之各罪，
    均係屬累犯，應依累犯之例皆加其刑，並依法遞加重之。被告所犯上開二罪，犯
    意各別，且犯罪之構成要件亦不同，應分論併罰。
三、扣案之第一級毒品海洛因二包（毛重分別為○‧七公克、○‧三公克，驗餘淨重
    合計○‧八公克）、第二級毒品安非他命四包（毛重分別為○‧一公克、十九公
    克、一公克、○‧三公克，驗餘淨重合計十八‧○九公克）、殘有海洛因之塑膠
    袋二個、殘有安非他命之塑膠袋三個，併均依毒品危害防制條例第第十八條第一
    項前段宣告沒收銷燬之，另查扣之針筒三支、吸食器三組、吸管剪製成之杓子四
    支、分裝袋四十五個等物品均係被告所有，而針筒係被告用為及預備用為施打海
    洛因之器具，吸食器係被告供為食吸安非他之工具，吸管剪製成之杓子四支，其
    中二支係用以盛裝毒品海洛因至施打工具內，另二支係用以盛裝安非他命至吸食
    器具內之用品，而塑膠袋四十五個係被告用以分裝安非他命帶出施用之物品，均
    係被告用為犯罪所用或供犯罪預備之物品，業據被告供承在卷，爰依刑法第三十
    八條第一項第二款、第二項前段之規定宣告沒收之。
四、原審審理結果，認被告罪証明確，分別適用毒品危害防制條例第十條第一項、第
    二項、第十八條第一項前段，刑法第十一條前段、第四十七條、第五十六條、第
    五十一條第五款、第三十八條第一項第二款，並審酌被告犯罪之動機、目的、手
    段及被告前有施用毒品之前科紀錄，甫因施用第一、二級毒品，經送觀察勒戒後
    ，認無繼續施用毒品之傾向，經由檢察官為不起訴處分確定，猶不知悔改，再次
    連續施用毒品，情節非輕等情，分別量處施用第一級毒品部分有期徒刑貳年陸月
    ，施用第二級毒品部分有期徒刑壹年貳月，並定其應執行之刑為有期徒刑參年陸
    月，並將扣案之第一級毒品海洛因二包（毛重分別為○‧七公克、○‧三公克，
    驗餘淨重合計○‧八公克）、第二級毒品安非他命四包（毛重分別為○‧一公克
    、十九公克、一公克、○‧三公克，驗餘淨重合計十八‧○九公克）、殘有海洛
    因之塑膠袋二個、殘有安非他命之塑膠袋三個，沒收銷燬之，並將查扣之針筒三
    支、吸食器三組、吸管剪製成之杓子四支、分裝袋四十五個併予宣告沒收之。認
    事用法俱無不合，量刑亦稱妥適，被告等上訴意旨認原審量刑太重，指摘原判決
    不當，並無可取，為無理由，應予駁回。
據上論斷，應依刑事訴訟法第三百六十八條，判決如主文。
本案經檢察官劉欽銘到庭執行職務。
中    華    民    國      八十九      年      十二      月      十四    日
          臺灣高等法院臺南分院刑事第六庭
                                      審判長法官  林    金    村
                                            法官  徐    宏    志
                                            法官  戴    勝    利
右正本證明與原本無異。
施用第一級毒品部分如不服本判決，應於判決送達後十日內向本院提出上訴狀，其未
敘述理由者並應於提出上訴狀後十日內向本院補提理由書（應附繕本)。
其餘不得上訴。
                                      法院書記官  吳    銘    添
中    華    民    國      八十九      年      十二      月      十五    日
附錄：本判決論罪科刑法條：
毒品危害防制條例第十條第一項、第二項：
施用第一級毒品者，處六月以上五年以下有期徒刑。
施用第二級毒品者，處三年以下有期徒刑。


司法院資訊處製作；財團法人民間司法改革基金會備份。
